臺灣高雄地方法院民事裁定　　　　　100年度消債更字第215號
聲　請　人　吳苗俞
上列當事人聲請消費者債務清理事件，本院裁定如下：
    主  文
債務人吳苗俞自民國一百年十月二十五日下午四時起開始更生程
序。
命司法事務官進行本件更生程序。
    理  由
一、本件聲請意旨略以：伊有不能清償債務情事，曾依「中華民
    國銀行公會會員辦理消費金融案件無擔保債務協商機制」請
    求共同協商債務清償方案成立，約定自95年7月起，分120期
    ，每月10日清償新臺幣（下同）12,958元。聲請人於協商成
    立時即無工作收入，乃靠少許積蓄及向親友借貸始足以繳納
    協商款項，然此非長久之計，於繳納15期款項後即無力償還
    而毀諾，顯已盡相當之還款誠意，因客觀上無收入，實有不
    可歸責於已事由，致履行顯有重大困難，爰聲請准予裁定更
    生等語。
二、按債務人不能清償債務或有不能清償之虞者，得依消費者債
    務清理條例所定更生或清算程序，清理其債務。債務人無擔
    保或無優先權之債務總額未逾1200萬元者，於法院裁定開始
    清算程序或宣告破產前，得向法院聲請更生。又於消費者債
    務清理條例施行前，債務人依金融主管機關協調成立之中華
    民國銀行公會會員，辦理消費金融案件無擔保債務協商機制
    與金融機構成立之協商，準用同條例第151 條第5 項之規定
    ，即債務人與金融機構協商成立者，不得聲請更生或清算，
    但因不可歸責於己之事由，致履行顯有重大困難者，不在此
    限。如法院開始更生程序之裁定，應載明其年、月、日、時
    ，並即時發生效力。法院裁定開始更生或清算程序後，得命
    司法事務官進行更生或清算程序，必要時得選任律師、會計
    師或其他適當之自然人或法人一人為監督人或管理人。消費
    者債務清理條例第3 條、第42條第1 項、第151 條第5 項、
    第6 項、第45條第1 項及第16條第1 項分別定有明文。
三、經查，聲請人所主張之上開事實，業據提出財產及收入狀況
    說明書（卷8-9 頁）、聲請人95至99年度綜合所得稅各類所
    得資料清單及財產歸屬資料清單（卷10-12頁、47-50頁）、
    聲請人及配偶勞保投保資料（卷13-14頁、51-52頁）、債權
    人清冊（卷16-18 頁）、財團法人金融聯合徵信中心當事人
    綜合信用報告（卷19-21頁、41-45頁）、戶籍謄本（卷22-
    23頁）、配偶之97至99年度國稅局財產歸屬資料清單及綜合
    所得稅各類所得資料清單（卷53-56 頁）、國泰世華銀行民
    事陳報狀暨協議書及無擔保債務還款計畫書（卷72-86 頁）
    等可憑，可信為實。
四、經查：聲請人95年至97年稅後所得為21,577元、34,560元、
    120,960 元，平均每月所得1,798元、2,880元、10,080元，
    98至99年無所得，名下無財產（卷10-12頁、47-50頁各類所
    得及財產資料清單），目前待產中無工作收入，自陳需靠配
    偶扶養，而配偶每月另提供5,000元供其支配（卷5頁）。而
    聲請人之生活必要支出，應按96年毀諾時高雄市每人每月最
    低生活費10,708元計算，則以聲請人96年毀諾時每月收入2,
    880 元，已不足支付其必要生活支出10,708元，更遑論繳納
    每月分期款12,958元，短期或可勉力為之，但終難以為繼，
    致不能履約，並無違常。因此，綜合聲請人之財力無法依協
    議繼續償還，既係因客觀收入減少或不足償還所致，非因協
    議後故有浪費或其他不利償還之行為，實有不可歸責於聲請
    人之事由，致履行顯有重大困難。再者，以聲請人目前可供
    支配之每月收入5,000元，對照聲請人之債務總金額932,135
    元（卷19-21頁信用報告），以聲請人每月所餘5,000元逐年
    為清償，如不計利息尚需約186 個月（932135÷5000）即16
    年始能清償完畢，一旦加計利息，將有不能清償債務之情事
    。而聲請人無擔保或無優先權之債務總額未逾新臺幣1, 200
    萬元，復無同條例第46條規定已經法院裁定開始清算程序或
    宣告破產及第6條第3項、第8條各款所定駁回更生聲請等程
    序事由存在，則債務人聲請更生，是有理由。爰裁定如主文
    。
中    華    民    國  100    年    10    月    25    日
                  民事庭    法      官  藍家慶
上為正本係照原本作成
本件不得抗告
中    華    民    國  100    年    10    月    25    日
                            書記官  梁竫